【裁判字號】    94,易,1452
【裁判日期】    950307
【裁判案由】    竊盜
【裁判全文】
臺灣桃園地方法院刑事判決              94年度易字第1452號
公  訴  人  台灣桃園地方法院檢察署檢察官
被      告  甲○○
上列被告因竊盜案件，經檢察官提起公訴（九十四年度偵字第一
二六四一號），被告於本院準備程序中，就被訴事實為有罪之陳
述，經本院告知簡式審判程序意旨，並聽取公訴人及被告意見後
，本院合議庭裁定依簡式審判程序審理，判決如下：
    主  文
甲○○在車站竊盜，處有期徒刑柒月。
    事  實
一、甲○○於民國九十四年五月八日上午七時二十六分許，在桃
    園縣中正國際機場第一航廈入境大廳南側國光客運股份有限
    公司（下稱國光公司）所設供旅客上下及停留必經之車站櫃
    臺前，見國光公司職員乙○○將票款新臺幣（下同）七萬三
    千元置於售票櫃臺上，竟意圖為自己不法之所有，趁乙○○
    在隔壁櫃臺作帳無暇注意之際，竊取將上開款項得手。而乙
    ○○於發現前揭款項被竊後，旋報警處理，經警員調閱錄影
    帶而悉行竊之人為甲○○。嗣於同年六月八日上午八時四十
    分許，甲○○復至中正機場出境大廳詐騙他人財物時為警當
    場查獲（所涉詐欺案件，業經本院以九十四年度桃簡字第一
    四七三號簡易判決判處拘役三十日確定），並請其至警局偵
    辦前揭竊盜案件。
二、案經內政部警政署航空警察局報請臺灣桃園地方法院檢察署
    檢察官偵查起訴。
    理  由
一、本案被告甲○○所犯之加重竊盜罪，非為死刑、無期徒刑、
    最輕本刑三年以上有期徒刑之罪或高等法院管轄第一審案件
    之罪，而被告於本院準備程序進行中，就被訴事實為有罪之
    陳述，經本院告知簡式審判程序意旨，並聽取公訴人及被告
    之意見後，本院合議庭依刑事訴訟法第二百七十三條之一第
    一項之規定，裁定依簡式審判程序審理，合先敘明。
二、上揭犯罪事實，業據被告於警詢、本院審理時坦承不諱，核
    與被害人乙○○指述之情節相符，復有錄影帶翻拍照片四張
    、內政部警政署航空警察局受理刑事案件報案三聯單第一聯
    影本附卷可稽，足認被告之自白與事實相符，而可採信。是
    本件事證明確，被告犯行洵堪認定，應予依法論科。雖被告
    辯稱伊於九十四年六月八日上午八時四十分許，在中正機場
    出境大廳因詐欺案件為警查獲時，主動向警員自首其另於同
    年五月八日上午，在中正機場第一航廈國光公司櫃臺前竊得
    七萬三千元云云，然證人丙○○即查獲警員於本院審理時證
    述：「當時我們於九十四年五月八日國光客運報案時，調閱
    相關錄影帶，該錄影帶有拍攝到嫌犯的影像，我們有針對此
    點於機場中注意，於九十四年六月八日上午，被告是向不特
    定人詐騙金錢，我們蒐證，等時機成熟，我們就逮捕被告至
    警局製作筆錄，我們先以詐欺罪名告知被告，後來又問被告
    ，於九十四年五月八日有無在國光客運櫃臺竊取現金，被告
    不承認，後來我們放錄影帶給他看，他才承認他是竊嫌。」
    等語綦詳，是證人丙○○於查獲被告時早已知悉被告即為本
    件行竊之人，足認被告並無於警員未發覺其犯竊盜罪前自首
    而接受裁判之情事，被告辯稱其有向警員自首竊盜犯行云云
    ，不足為採，附此敘明。
三、按刑法第三百二十一條第一項第六款所稱「車站」之範圍，
    係旅客上下停留及其他必經之場所均屬之，如售票、候車室
    、月臺等處是（參照最高法院六十二年臺上字第三五三九號
    判例、褚劍鴻所著刑法分則釋論下冊第一一四三頁—二ＯＯ
    一年二月三次增訂版）。本件被告既係利用車站所設之售票
    櫃臺而屬供乘客上下停留及其他必經場所之機會，於售票櫃
    臺竊取現金七萬三千元，核其所為，係犯刑法第三百二十一
    條第一項第六款之加重竊盜罪。爰審酌被告犯罪動機、手段
    、所生危害、犯後坦承犯行等一切情狀，量處如主文所示之
    刑。至被告於九十四年四月二十七日上午十時六分許，在新
    竹市○○街四九號盛隆鐘錶公司竊取浪琴錶一只之犯行（下
    稱前案），業據臺灣新竹地方法院檢察署檢察官於九十四年
    五月二十五日、以九十四年度偵字第二五七二號為緩起訴處
    分，此有臺灣新竹地方法院檢察署九十四年度偵字第二五七
    二號緩起訴處分書附卷足憑，然被告於本院審理時供承伊因
    見國光公司櫃臺沒人，一時心生貪念，始臨時起意竊取櫃臺
    內之現金等語（見本院九十五年三月三日審判筆錄），且佐
    以被告前案行竊地點在新竹市，本案行竊地點在桃園縣，兩
    案間並無地緣關係，行竊手法亦不同等情，足認被告為本件
    之竊盜犯行應係臨時起意，而非與前案基於意圖為自己不法
    所有之概括犯意甚明，自與前案無連續犯之裁判上一罪之關
    係，附此敘明。
據上論斷，應依刑事訴訟法第二百七十三條之一第一項、第二百
九十九條第一項前段，刑法第三百二十一條第一項第六款，判決
如主文。
本案經檢察官李允煉到庭執行職務。
中    華    民    國    95    年    3     月    7     日
                  刑事第一庭    法  官  黃梅淑
以上正本證明與原本無異。
如不服本判決，應於判決送達後10日內向本院提出上訴狀（應附
繕本），上訴於臺灣高等法院。
                                書記官  魏里安
中    華    民    國    95    年    3     月    7     日
附錄本案論罪科刑法條：
中華民國刑法第321 條第1 項第6 款規定：
犯竊盜罪而有左列情形之一者，處六月以上、五年以下有期徒刑
：
六  在車站或埠頭而犯之者。


司法院資訊處製作；財團法人民間司法改革基金會備份。
